臺灣桃園地方法院刑事判決　　　　　　　96年度訴字第1164號
公　訴　人　臺灣桃園地方法院檢察署檢察官
被　　　告　乙○○
　　　　　　　　　　（另案在臺灣桃園監獄執行中）
指定辯護人　本院公設辯護人甲○○
上列被告因毒品危害防制條例案件，經檢察官提起公訴（96年度
毒偵字第886 號），經本院訊問被告後，被告自白犯罪，檢察官
聲請協商判決，經本院合議庭裁定由受命法官改依簡式審判程序
後為協商判決，本院判決如下：
    主  文
乙○○施用第一級毒品，累犯，處有期徒刑拾月。減為有期徒刑
伍月，如易科罰金，以新臺幣壹仟元折算壹日。扣案海洛因（合
計淨重柒點伍貳公克）沒收銷燬之，包裝袋伍拾壹只（合計總重
拾貳點肆參公克）、電子磅秤壹個、葡萄糖壹包、削尖吸管貳支
、小湯匙參支均沒收。又施用第二級毒品，累犯，處有期徒刑肆
月。減為有期徒刑貳月，如易科罰金，以新臺幣壹仟元折算壹日
。扣案甲基安非他命壹包（含其外包裝袋壹只毛重零點玖公克）
沒收銷燬之，電子磅秤壹個、吸食器壹組均沒收。應執行有期徒
刑陸月，如易科罰金，以新臺幣壹仟元折算壹日。扣案海洛因（
合計淨重柒點伍貳公克）、甲基安非他命壹包（含其外包裝袋壹
只毛重零點玖公克）沒收銷燬之，包裝袋伍拾壹只（合計總重拾
貳點肆參公克）、電子磅秤壹個、葡萄糖壹包、削尖吸管貳支、
小湯匙參支、吸食器壹組均沒收。
    事實及理由
一、乙○○於民國83年間因違反肅清煙毒條例、麻醉藥品管理條
    例案件，經本院分別判處有期徒刑3 年8 月、4 月，經裁定
    應執行刑有期徒刑3 年10月確定，於83年6 月5 日開始執行
    ，至85年1 月23日縮短刑期假釋出監，復經撤銷前開假釋，
    自88年5 月6 日起執行有期徒刑2 年5 月30日，至91年2 月
    23日縮短刑期執行完畢。又於87年間因施用毒品犯行，經本
    院以87年度毒聲字第156 號裁定送觀察、勒戒後，認有繼續
    施用毒品傾向，經本院以87年度毒聲字第566 號裁定送強制
    戒治，後經本院以88年度毒聲字第6317號停止強制戒治，所
    餘期間交付保護管束，再經本院以88年度毒聲字第1454號撤
    銷停止戒治，於89年5 月10日保護管束期滿，經臺灣桃園地
    方法院檢察署檢察官於89年6 月13日以89年度戒偵字第314
    號為不起訴處分確定。又於92年間因施用毒品犯行，經本院
    以92年度毒聲字第277 號裁定送強制戒治，後因法律修正而
    停止戒治，並由臺灣桃園地方法院檢察署檢察官提起公訴，
    經臺灣新竹地方法院以92年度訴字第308 號判決判處有期徒
    刑8 月確定，於93年1 月9 日入監執行，至93年9 月8 日縮
    刑期滿執行完畢。再於95年間因施用毒品案件，經本院以95
    年度訴字第1459號判決判處有期徒刑8 月確定，於96年3 月
    16日入監執行，指揮書執畢日為96年11月15日。猶不知警惕
    ，基於施用第1 級毒品海洛因之犯意，於96年2 月5 日晚間
    ，在其位於桃園縣楊梅鎮○○○街36巷10號8 樓住處，以針
    筒注射之方式施用第1 級毒品海洛因1 次。另基於施用第2
    級毒品甲基安非他命之犯意，於上開時、地，於施用海洛因
    完畢後，再以燒烤之方式施用第2 級毒品甲基安非他命1 次
    。嗣於96年2 月6 日晚間6 時許，在其前開住處為警查獲，
    並扣得其所有供其施用之海洛因（合計淨重7.52公克，其外
    空包裝51只總重12.43 公克）；其所有供其施用之甲基安非
    他命1 包（含其外包裝袋1 只毛重0.9 公克）；其所有預備
    供其秤量海洛因及甲基安非他命以施用之電子磅秤1 個；預
    備供其施用甲基安非他命所用吸食器1 組；預備供其分裝以
    施用海洛因所用葡萄糖1 包、削尖吸管2 支、小湯匙3 支、
    注射針筒3 支。案經桃園縣政府警察局中壢分局報告臺灣桃
    園地方法院檢察署檢察官偵查起訴。
二、本件被告所犯為死刑、無期徒刑、最輕本刑3 年以上有期徒
    刑以外之罪或高等法院管轄第1 審案件以外之罪，經被告於
    準備程序就被訴事實為有罪之陳述，經告知簡式審判程序之
    旨，並聽取被告及檢察官之意見後，經本院合議庭依刑事訴
    訟法第273 條之1 規定，裁定改依簡式審判程序，並由受命
    法官獨任審理，核先敘明。
三、證據：
（一）被告乙○○於警詢、檢察官偵查中及本院審理時之自白。
（二）桃園縣政府警察局中壢分局被採尿人姓名編號對照表、臺
      灣檢驗科技股份有限公司濫用藥物檢驗報告各1 份。
（三）扣案電子磅秤1 個、葡萄糖1 包、削尖吸管2 支、小湯匙
      3 支、注射針筒3 支、吸食器1 組。
四、本件被告已認罪，經檢察官與被告於準備程序達成協商之合
    意，其合意內容為：被告施用第1 級毒品海洛因部分願受科
    處有期徒刑10月；施用第2 級毒品甲基安非他命部分願受科
    處有期徒刑4 月，合併應執行有期徒刑1 年。經查，上開協
    商合意並無刑事訴訟法第455 條之4 第1 項所列情形之一，
    檢察官聲請改依協商程序而為判決，本院爰不經言詞辯論，
    於協商合意範圍內為協商判決。再被告前開犯罪時間，均係
    在96年4 月24日以前，所犯上開之罪，合於中華民國九十六
    年罪犯減刑條例第2 條第1 項第3 款所規定之減刑條件，應
    依該條例之規定減其宣告刑之2 分之1 ，故被告施用第1 級
    毒品部分減為有期徒刑5 月；施用第2 級毒品部分減為有期
    徒刑2 月，並定其應執行之刑為有期徒刑6 月，及定其易科
    罰金之折算標準。扣案之第1 級毒品海洛因（合計淨重7.52
    公克），屬第1 級毒品，第2 級毒品甲基安非他命1 包（含
    其外包裝袋1 只毛重0.9 公克），屬第2 級毒品，且該包裝
    甲基安非他命之外包裝因與其內甲基安非他命未予分別秤量
    而無法析離，均應依毒品危害防制條例第18條第1 項前段之
    規定沒收銷燬之。至包裝前開第1 級毒品海洛因之包裝袋51
    只（總重12.43 公克），既能與其內海洛因分別秤重（參法
    務部調查局96年3 月16日調科壹字第09623022670 號鑑定書
    ），則與其內第1 級毒品海洛因無難以析離而無法個別宣告
    沒收之情事（參最高法院92年度臺上字第6911號刑事判決意
    旨），而該等包裝袋屬被告所有，具有防止本件海洛因裸露
    、逸出及潮濕並便於其施用海洛因所用，電子磅秤1 個，係
    預備供被告秤量海洛因及甲基安非他命以施用，葡萄糖1 包
    、削尖吸管2 支、小湯匙3 支、注射針筒3 支，均係預備供
    被告分裝、稀釋海洛因以施用之用，吸食器1 個，係預備供
    被告施用甲基安非他命所用，且均為被告所有等情，業據被
    告於本院審理時供陳明確，均依刑法第38條第1 項第2 款規
    定併予宣告沒收。
五、應適用之法條：刑事訴訟法第273 條之1 、第455 條之4 第
    2 項、第455 條之8 ，毒品危害防制條例第10條第1 項、第
    2 項、第18條第1 項前段，中華民國九十六年罪犯減刑條例
    第2 條第1 項第3 款、第7 條、第9 條、第10條第1 項，刑
    法第11條前段、第41條第2 項、第47條第1 項、第51條第5
    款、第38條第1 項第2 款。
六、本判決除有刑事訴訟法第455 條之4 第1 項第1 款、第2 款
    、第4 款、第6 款、第7 款所定情形之一，或違反同條第2
    項規定者外，不得上訴。如有前述得上訴之情形，得自收受
    判決送達之日起10日內，向本院提出上訴書狀，上訴於第2
    審法院。
中　　華　　民　　國　　96　　年　　7 　　月　　27　　日
                      刑事第九庭法  官  何燕蓉
以上正本證明與原本無異。
本判決除有刑事訴訟法第455 條之4 第1 項第1 款、第2 款、第
4 款、第6 款、第7 款所定情形之一，或違反同條第2 項規定者
外，不得上訴。如有前述得上訴之情形，得自收受判決送達之日
起10日內，向本院提出上訴書狀，上訴於第2審法院。
   　　　　　　　　　　　　　　 書記官　許弘樺
中　　華　　民　　國　　96　　年　　8 　　月　　1 　　日
附錄本案論罪科刑法條：
毒品危害防制條例第10條
施用第一級毒品者，處 6 月以上 5 年以下有期徒刑。
施用第二級毒品者，處 3 年以下有期徒刑。
